Minutes et répertoires du notaire Michel MARTEL, 20 juin 1747 - 18 février 1762 (étude XXXIX)
Archives nationales
- Minutes de Michel MARTEL, 1746 - février 1762; MC/ET/XXXIX/392 - MC/ET/XXXIX/483
  - Minutes. 1751, août - octobre, août - octobre 1751; MC/ET/XXXIX/410
    - Union de créanciers, delegation., 15 octobre 1751; MC/ET/XXXIX/410
      Nom, qualité: (Mme ou Mlle) Bullion de Farvaques de, Marie Anne Etiennette.
      Nom, qualité: (M.) Montmorency Luxembourg d' Olonne, Sigismond (duc d' olonne).
    - Succession, licitation., 16 octobre 1751; MC/ET/XXXIX/410
      Profession: trésorier au bureau des finances.
    - Rente, constitution., 16 octobre 1751; MC/ET/XXXIX/410
      Nom, qualité: (M.) Merigot, Francois Gabriel.
      Profession: libraire.
    - Rente, quittance de rachat., 18 octobre 1751; MC/ET/XXXIX/410
      Nom, qualité: (M.) Delobel, Francois (bourgeois de Paris).
    - Transport., 19 octobre 1751; MC/ET/XXXIX/410
      Nom, qualité: (M.) Verzire, Nicolas.
      Nom, qualité: (M.) Weber, Pierre Marie.
      État civil: genois.
      Profession: musicien.
    - Delegation., 19 octobre 1751; MC/ET/XXXIX/410
      Nom, qualité: (Mme ou Mlle) Breze de, Francoise Charlotte.
      Nom, qualité: (M.) Querrotonel de, Joseph.
      Nom, qualité: (M.) Palles de, Charles.
    - Procuration., 19 octobre 1751; MC/ET/XXXIX/410
    - Rente, retrocession., 20 octobre 1751; MC/ET/XXXIX/410
      Nom, qualité: (M.) Gazon, Joseph Jacques Sebastien.
      Profession: directeur de la monnaie.
      Domicile: Rennes.
      Nom, qualité: (M.) Gardin de Villarmoy, Melaine Joseph.
    - Renonciation, métier miroitier., 20 octobre 1751; MC/ET/XXXIX/410
      Nom, qualité: (M.) Hinsant, Francois Marie.
      Profession: miroitier (maître).
    - Renonciation, métier papetier., 21 octobre 1751; MC/ET/XXXIX/410
      Nom, qualité: (M.) Laisne, Jean Claude.
    - Consentement., 22 octobre 1751; MC/ET/XXXIX/410
      Nom, qualité: (M.) Pincon, Jean Antoine.
      Profession: huissier au conseil.
      Nom, qualité: (M.) Cochois, Charles Michel.
      Profession: ebeniste (maître).
    - Rente viagere sur le roi, constitution, mai 1751., 22 octobre 1751; MC/ET/XXXIX/410
      Nom, qualité: (M.) Perroud, Jean (bourgeois de Paris)
    - Rente viagere sur le roi, constitution, mai 1751., 22 octobre 1751; MC/ET/XXXIX/410
      Nom, qualité: (Mme ou Mlle) Tachereau, Marthe
    - Rente viagere sur le roi, constitution, mai 1751., 22 octobre 1751; MC/ET/XXXIX/410
      Nom, qualité: (M.) Laloubere, Jean Marie (bourgeois de Paris)
    - Rente viagere sur le roi, constitution, mai 1751., 22 octobre 1751; MC/ET/XXXIX/410
      Profession: commandant.
    - Traite d'office, office de quartinier., 23 octobre 1751; MC/ET/XXXIX/410
      Nom, qualité: (Mme ou Mlle) Forest, Marie Jeanne.
      Nom, qualité: (M.) Gaucherel, Henri Maximilien.
      Nom, qualité: (M.) Cheval, Hubert Louis.
    - Rente, quittance de rachat., 25 octobre 1751; MC/ET/XXXIX/410
      Nom, qualité: (M.) Perot, Pierre.
      Profession: marchand de fer.
    - Notoriete, prenom., 26 octobre 1751; MC/ET/XXXIX/410
      Nom, qualité: (M.) Saupin Durocher, Jean
    - Rente, quittance de rachat., 28 octobre 1751; MC/ET/XXXIX/410
      Nom, qualité: (Mme ou Mlle) Besnard, Madeleine Suzanne Catherine.
    - Rente, quittance de rachat., 29 octobre 1751; MC/ET/XXXIX/410
      Nom, qualité: (M.) Drummond de Melfort, Jean (duc de melfort).
      Nom, qualité: (M.) Henault de Montigny, Charles Joseph.
      Profession: trésorier des rentes de l'hotel-de-ville.
    - Apprentissage, métier epicier., 29 octobre 1751; MC/ET/XXXIX/410
      Nom, qualité: (M.) Cavillier, Claude Francois.
      Nom, qualité: (M.) Fleury, Antoine.
  - Minutes. 1751, novembre - décembre, novembre - décembre 1751; MC/ET/XXXIX/411
    - Transport, créance., 4 novembre 1751; MC/ET/XXXIX/411
      Nom, qualité: (M.) Laguerre Pascal de, Jean Francois.
      Domicile: Cap (le).
    - Renonciation, métier fripier., 6 novembre 1751; MC/ET/XXXIX/411
      Nom, qualité: (M.) Sanson, Nicolas Martin.
    - Rente, quittance de rachat., 6 novembre 1751; MC/ET/XXXIX/411
      Nom, qualité: (Mme ou Mlle) Duval, Marie Jeanne.
      Nom, qualité: (M.) Fargues, Jean Pierre (bourgeois de Paris).
    - Traite d'office, office de commis greffier ecrivain., 8 novembre 1751; MC/ET/XXXIX/411
      Nom, qualité: (M.) Baillif, Jean Charles.
      Profession: officier du roi d'espagne (ancien).
      Nom, qualité: (M.) Lessore, Jacques (bourgeois de Paris)
    - Transport, créance., 9 novembre 1751; MC/ET/XXXIX/411
      Nom, qualité: (M.) Dehanoy, Nicolas Augustin.
      Nom, qualité: (M.) Aubry, Jean Baptiste Denis (bourgeois de Paris)
    - Obligation., 9 novembre 1751; MC/ET/XXXIX/411
    - Procuration., 11 novembre 1751; MC/ET/XXXIX/411
    - Rente, constitution., 12 novembre 1751; MC/ET/XXXIX/411
      Nom, qualité: (M.) Delobel, Nicolas.
      Profession: peintre ordinaire du roi.
    - Compte, depot., 13 novembre 1751; MC/ET/XXXIX/411
      Nom, qualité: (M.) Gazon, Joseph.
      Profession: négociant,directeur de la monnaie.
      Nom, qualité: (M.) Laguerre Pascal de, Francois.
      Domicile: Cap-St-Domingue (le)
    - Main-levee., 13 novembre 1751; MC/ET/XXXIX/411
      Nom, qualité: (M.) Barbe, Nicolas.
      Profession: marchand de dorures.
      Nom, qualité: (M.) Polignac de (marquis)
    - Rente, quittance de rachat., 15 novembre 1751; MC/ET/XXXIX/411
      Nom, qualité: (M.) Glou, Pierre.
      Profession: commissaire au Châtelet.
    - Union de créanciers, quittance., 16 novembre 1751; MC/ET/XXXIX/411
    - Procuration, depot., 16 novembre 1751; MC/ET/XXXIX/411
      Nom, qualité: (M.) Rosie, Etienne.
      Domicile: Bordeaux.
    - Inventaire après décès de Louis Vernay., 17 novembre 1751; MC/ET/XXXIX/411
      Nom, qualité: (M.) Vernay, Louis.
      inventaire après décès; Vernay, Louis
    - Obligation., 17 novembre 1751; MC/ET/XXXIX/411
      Nom, qualité: (M.) Lessore, Jacques (bourgeois de Paris).
      Nom, qualité: (Mme ou Mlle) Hugault, Marie Euphrasie.
    - Obligation., 17 novembre 1751; MC/ET/XXXIX/411
    - Procuration, depot., 18 novembre 1751; MC/ET/XXXIX/411
      Nom, qualité: (personne morale) Trembley (hoirs).
      Nom, qualité: (M.) Trembley, Michel (citoyen).
      Domicile: Geneve (suisse).
      Nom, qualité: (M.) Lullin, Marc.
      Nom, qualité: (M.) Lullin, Jean.
    - Rente, quittance de rachat., 18 novembre 1751; MC/ET/XXXIX/411
      Nom, qualité: (Mme ou Mlle) Cabeuil, Genevieve Elisabeth.
      Nom, qualité: (M.) Duval, Leonard (bourgeois de Paris).
    - Société, convention, navigation sur le tarn., 18 novembre 1751; MC/ET/XXXIX/411
      Nom, qualité: (M.) Desmarest de Maillebois, Yves Marie (comte de maillebois).
    - Depot d'extrait baptistaire, depot., 18 novembre 1751; MC/ET/XXXIX/411
      Nom, qualité: (M.) Pernet, Antoine.
      Domicile: Saint-Grat (suisse)
    - Succession, main-levee., 19 novembre 1751; MC/ET/XXXIX/411
      Nom, qualité: (M.) Olonne d'(duc)
    - Apprentissage, métier mercier., 19 novembre 1751; MC/ET/XXXIX/411
      Nom, qualité: (M.) Berthevin, Louis Roger.
      Nom, qualité: (M.) Bunot, Pierre Edme.
    - Traite d'office, office d'huissier à la cour des monnaies., 19 novembre 1751; MC/ET/XXXIX/411
      Nom, qualité: (M.) Beguin, Francois (bourgeois de Paris).
      Nom, qualité: (M.) Petit, Nicolas.
      Profession: praticien.
    - Abandon, office de commissaire des guerres., 20 novembre 1751; MC/ET/XXXIX/411
      Nom, qualité: (M.) Gineste, Francois.
      Nom, qualité: (Mme ou Mlle) Celiere, Marie Genevieve.
      Nom, qualité: (M.) Gineste, Louis Andre.
    - Succession, dépôt de pieces., 20 novembre 1751; MC/ET/XXXIX/411
      Nom, qualité: (Mme ou Mlle) Alesso d' Eragny D', Marie Jeanne Benigne (dame d' eragny).
    - Société, convention, commerce de draps., 20 novembre 1751; MC/ET/XXXIX/411
      Nom, qualité: (M.) Vaucher, Bernard (bourgeois de Paris).
      Nom, qualité: (Mme ou Mlle) Dehanoy, Marie Suzanne.
    - Rente, constitution., 20 novembre 1751; MC/ET/XXXIX/411
    - Quittance., 21 novembre 1751; MC/ET/XXXIX/411
      Nom, qualité: (M.) Tueur, Jean Guillaume.
      Profession: tabletier (maître).
      Nom, qualité: (M.) Pasquier, Antoine
    - Quittance., 22 novembre 1751; MC/ET/XXXIX/411
      Nom, qualité: (M.) Ranpant, Claude.
      Profession: boulanger (marchand).
      Nom, qualité: (Mme ou Mlle) Guillot, Gabrielle.
      Nom, qualité: (M.) Belin, Henri.
      Profession: couvreur (maître).
    - Aveu et denombrement, maison, terre., 22 novembre 1751; MC/ET/XXXIX/411
      Nom, qualité: (personne morale) Debierne (heritiers).
      Nom, qualité: (M.) Debierne, Claude Antoine (bourgeois de Paris).
      Nom, qualité: (M.) Ozenne, Jean.
    - Rente, quittance de rachat., 22 novembre 1751; MC/ET/XXXIX/411
      Nom, qualité: (M.) Prevost, Pierre Felix.
    - Procuration., 23 novembre 1751; MC/ET/XXXIX/411
      Nom, qualité: (M.) Chieze.
    - Rente viagere sur le roi, constitution, mai 1751., 23 novembre 1751; MC/ET/XXXIX/411
      Nom, qualité: (Mme ou Mlle) Bonin, Jeanne.
    - Rente viagere sur le roi, constitution, mai 1751., 23 novembre 1751; MC/ET/XXXIX/411
      Nom, qualité: (M.) Lefevre, Charles (bourgeois de Paris)
    - Rente viagere sur le roi, constitution, mai 1751., 23 novembre 1751; MC/ET/XXXIX/411
      Nom, qualité: (M.) Germe, Jean Baptiste (bourgeois de Paris)
    - Titre clerical., 24 novembre 1751; MC/ET/XXXIX/411
      Nom, qualité: (M.) Arestens, Maurice (bourgeois de Paris).
      Nom, qualité: (Mme ou Mlle) Lhuillier, Marie.
      Nom, qualité: (M.) Arestens, Antoine Maurice
    - Delegation., 25 novembre 1751; MC/ET/XXXIX/411
      Nom, qualité: (M.) Clairet, Antoine.
      Profession: inspecteur des ponts et chaussées.
      Nom, qualité: (M.) Lievualle, Antoine.
      Profession: tonnelier (maître).
      Profession: limonadier (maître).
    - Rente, transport., 25 novembre 1751; MC/ET/XXXIX/411
      Nom, qualité: (Mme ou Mlle) Demy, Jeanne.
    - Succession, ratification., 26 novembre 1751; MC/ET/XXXIX/411
      Profession: president au bureau des finances.
    - Quittance., 27 novembre 1751; MC/ET/XXXIX/411
      Nom, qualité: (M.) Regnard, Francois Theodore.
      Profession: avoat au Parlement.
      Nom, qualité: (M.) Chamon Chessimont de Villiers, Jean Louis Charles
    - Obligation., 28 novembre 1751; MC/ET/XXXIX/411
      Nom, qualité: (M.) Menard, Pierre.
      Profession: traiteur (maître).
      Nom, qualité: (Mme ou Mlle) Ferrarois, Marguerite Genevieve.
      Nom, qualité: (M.) Genoux, Francois.
    - Quittance., 29 novembre 1751; MC/ET/XXXIX/411
      Nom, qualité: (M.) Cleret, Charles Francois.
      Nom, qualité: (M.) Mutel, Hubert.
    - Procuration., 29 novembre 1751; MC/ET/XXXIX/411
      Nom, qualité: (M.) Cornet, Adrien Charles.
      Nom, qualité: (M.) Cornet, Charles.
      Domicile: Amiens
    - Rente viagere sur le roi, reconstitution, deux sols pour livre du dixieme decembre 1746., 1er décembre 1751; MC/ET/XXXIX/411
      Nom, qualité: (Mme ou Mlle) Hericourt, Didiere.
      Nom, qualité: (M.) Sourris, Pierre.
    - Mariage, depot., 1er décembre 1751; MC/ET/XXXIX/411
      Nom, qualité: (M.) Bayard, Simon.
      Profession: mesureur de grain (officier).
      Nom, qualité: (Mme ou Mlle) Chahors, Marie.
      contrat de mariage; dépôt de pièces
    - Procuration, depot., 1er décembre 1751; MC/ET/XXXIX/411
      Nom, qualité: (M.) Portier, Pierre.
      Domicile: Chartres.
      Nom, qualité: (Mme ou Mlle) Chauveau, Anne.
    - Vente, ferme, Loges-de-Bailly (les) (nangis (Seine-et-Marne) )., 3 décembre 1751; MC/ET/XXXIX/411
      Nom, qualité: (M.) Colleau, Louis Placide.
      Profession: laboureur (marchand).
      Domicile: Villebert, (rozay-en-Brie (Seine-et-Marne) ).
      Nom, qualité: (M.) Taveau, Charles.
      Domicile: Nangis (Seine-et-Marne)
    - Rente, quittance de rachat., 3 décembre 1751; MC/ET/XXXIX/411
      Nom, qualité: (Mme ou Mlle) Sandrin, Anne Genevieve.
      Nom, qualité: (M.) Mercier, Nicolas (bourgeois de Paris).
      Domicile: Parris.
    - Rente, quittance de rachat., 3 décembre 1751; MC/ET/XXXIX/411
      Nom, qualité: (M.) Dufour, Jean.
      Profession: apothicaire epicier (marchand).
      Nom, qualité: (Mme ou Mlle) Fagnon, Marie.
      Nom: (personne morale) Communaute Des Epiciers de Paris
    - Rente, quittance de rachat., 3 décembre 1751; MC/ET/XXXIX/411
      Nom, qualité: (M.) Taxil, Pierre Emmanuel.
      Nom, qualité: (Mme ou Mlle) Alyon, Marie Anne.
    - Rente, quittance de rachat., 4 décembre 1751; MC/ET/XXXIX/411
      Nom, qualité: (Mme ou Mlle) Dumont, Martine Marguerite.
      Nom, qualité: (M.) Yon, Louis (bourgeois de Paris).
    - Renonciation, métier passementier boutonnier., 4 décembre 1751; MC/ET/XXXIX/411
      Nom, qualité: (M.) Filliot, Francois.
      Profession: passementier boutonnier (maître).
    - Succession, dépôt de pieces., 5 décembre 1751; MC/ET/XXXIX/411
      Nom, qualité: (M.) Delaly, Jacques.
      Profession: confiseur (marchand).
    - Rente, constitution., 7 décembre 1751; MC/ET/XXXIX/411
      Nom, qualité: (M.) L'Averdy de Nizeret de, Clement Charles Francois.
      Nom, qualité: (Mme ou Mlle) Devin, Catherine Elisabeth.
    - Rente sur domaine de la ville, constitution, domaine de la ville septembre 1747., 9 décembre 1751; MC/ET/XXXIX/411
      Nom, qualité: (M.) Ducluzel de Lachabrerie, Leonard.
    - Rente, constitution., 10 décembre 1751; MC/ET/XXXIX/411
      Nom, qualité: (M.) Gavoury, Francois (bourgeois de Paris)
    - Testament., 10 décembre 1751; MC/ET/XXXIX/411
    - Main-levee., 10 décembre 1751; MC/ET/XXXIX/411
      Nom, qualité: (personne morale) Jamart (heritiers).
    - Rente, quittance de rachat., 10 décembre 1751; MC/ET/XXXIX/411
      Nom, qualité: (M.) Asselin, Adrien.
    - Obligation., 11 décembre 1751; MC/ET/XXXIX/411
      Nom, qualité: (M.) Lesguillier, Claude Louis (bourgeois de Paris)
    - Ratification., 11 décembre 1751; MC/ET/XXXIX/411
      Nom, qualité: (Mme ou Mlle) Leroy, Marie Anne.
      Domicile: Fismes (Marne).
      Nom, qualité: (M.) Cugniet Dubreuille, Claude (bourgeois de fismes).
    - Quittance., 11 décembre 1751; MC/ET/XXXIX/411
      Nom, qualité: (M.) Rouille, Jean Pierre.
      Nom, qualité: (M.) Hubert, Mutel.
    - Succession, renonciation., 12 décembre 1751; MC/ET/XXXIX/411
    - Vente, fonds de boutique, Paris, rue de la Vannerie., 12 décembre 1751; MC/ET/XXXIX/411
      Nom, qualité: (M.) Desvignes, Francois.
      Nom, qualité: (Mme ou Mlle) Guillot, Elisabeth.
      Nom, qualité: (M.) Guillot, Jean.
      Profession: tisserand.
      Domicile: Borest (Oise)
    - Quittance., 13 décembre 1751; MC/ET/XXXIX/411
      Nom, qualité: (M.) Girard, Louis Urbain.
      Profession: refecturier novice.
      Domicile: Baignes-Ste-Radegonde (Charente), abbaye.
      Nom, qualité: (M.) Lemire, Nicolas.
      Profession: officier
    - Compte., 13 décembre 1751; MC/ET/XXXIX/411
      Nom, qualité: (M.) Dautel, Jean.
      Profession: tailleur pour femmes (maître).
      Nom, qualité: (M.) Jacquot, Antoine.
      Profession: tapissier garcon.
      Nom, qualité: (Mme ou Mlle) Dallons, Anne.
    - Succession, licitation., 14 décembre 1751; MC/ET/XXXIX/411
      Nom, qualité: (Mme ou Mlle) Girardin, Marie Jeanne.
      Nom, qualité: (M.) Gourdon, Nicolas Antoine.
      Profession: chirurgien.
      Domicile: Fontenay-sous-Bois
    - Rente viagere sur le roi, constitution, mai 1751., 14 décembre 1751; MC/ET/XXXIX/411
      Nom, qualité: (M.) Mercier, Charles (bourgeois de Paris)
    - Mariage., 14 décembre 1751; MC/ET/XXXIX/411
      Nom, qualité: (M.) Gerard, Didier.
      Nom, qualité: (Mme ou Mlle) Guinier, Claudine.
    - Succession, quittance., 14 décembre 1751; MC/ET/XXXIX/411
    - Pension, constitution., 15 décembre 1751; MC/ET/XXXIX/411
      Nom, qualité: (Mme ou Mlle) Talmenie de, Louise.
      Nom, qualité: (M.) Veron, Louis.
      Profession: fabricant d'etoffes de soie (marchand).
      Nom, qualité: (Mme ou Mlle) Pivin, Louise.
    - Pension, constitution., 15 décembre 1751; MC/ET/XXXIX/411
      Nom, qualité: (Mme ou Mlle) Talmenie de, Madeleine.
      Nom, qualité: (M.) Baligny (bourgeois d' amiens).
    - Procuration, depot., 16 décembre 1751; MC/ET/XXXIX/411
      Nom, qualité: (M.) Mary de, Joseph Maximilien.
      Domicile: Arlon (belgique).
    - Titre nouvel., 16 décembre 1751; MC/ET/XXXIX/411
      Nom, qualité: (M.) Tailhardat de Perdechat, Jacques.
      Profession: lieutenant general de bailliage.
      Domicile: Montaigut-en-Combrailles (Puy-de-Dôme).
      Nom, qualité: (Mme ou Mlle) Gazon, Marie Anne Marguerite.
    - Vente, office d'huissier au chatelet., 16 décembre 1751; MC/ET/XXXIX/411
      Nom, qualité: (M.) Lagnier, Jean Pierre.
      Nom, qualité: (M.) Malatier, Antoine (**).
      Profession: huissier au bureau des finances.
      Domicile: Bourges
    - Desistement, plainte., 16 décembre 1751; MC/ET/XXXIX/411
      Nom, qualité: (M.) Para, Jean Baptiste.
    - Retrocession, créance., 17 décembre 1751; MC/ET/XXXIX/411
      Nom, qualité: (M.) Rousseau, Jean Venant.
      Nom, qualité: (M.) Boicervoise, Martin Jerome.
    - Transport, créance., 17 décembre 1751; MC/ET/XXXIX/411
    - Main-levee., 18 décembre 1751; MC/ET/XXXIX/411
      Nom, qualité: (M.) Peirenc de Moras, Francois Marie.
      Profession: intendant d'Auvergne.
      Domicile: Clermont.
      Nom, qualité: (M.) Guingamp.
      Domicile: Boitron (Seine-et-Marne)
    - Transport, créance., 20 décembre 1751; MC/ET/XXXIX/411
      Nom, qualité: (M.) Demouchy, Louis.
      Profession: receveur.
      Domicile: Gournay-sur-Aronde (Oise).
      Nom, qualité: (M.) Vaillant, Jean (bourgeois de Paris)
    - Union de créanciers, quittance., 20 décembre 1751; MC/ET/XXXIX/411
    - Succession, main-levee., 22 décembre 1751; MC/ET/XXXIX/411
    - Procuration, depot., 23 décembre 1751; MC/ET/XXXIX/411
    - Bail, retrocession, maison, Paris, rue de Berry., 23 décembre 1751; MC/ET/XXXIX/411
      Nom, qualité: (M.) Salignac de Lamothe Fenelon, Francois Louis (marquis de la_mothe fenelon).
      Profession: brigadier des armées
    - Bail, maison, Paris, rue de Berry., 24 décembre 1751; MC/ET/XXXIX/411
      Nom, qualité: (M.) Chicoyneau de Lavallette, Jean Joseph Francois (baron de la_vallette).
    - Succession, main-levee., 24 décembre 1751; MC/ET/XXXIX/411
    - Quittance., 26 décembre 1751; MC/ET/XXXIX/411
      Nom, qualité: (M.) Paris de Monmartel, Jean (comte de sampigny).
      Profession: garde du tresor royal.
      Nom, qualité: (Mme ou Mlle) Charpentier, Marie Anne Angelique.
      Nom, qualité: (M.) Letonnellier Breteuil de Fontenay, Francois Victor (marquis de fontenay).
    - Succession, compte., 27 décembre 1751; MC/ET/XXXIX/411
    - Succession, compte., 30 décembre 1751; MC/ET/XXXIX/411
      Nom, qualité: (Mme ou Mlle) Deshayes, Charlotte.
    - Reconnaissance., 31 décembre 1751; MC/ET/XXXIX/411
      Nom, qualité: (Mme ou Mlle) Perier, Marie Anne.
      Nom, qualité: (M.) Gazon, Francois Pierre (bourgeois de Paris).
  - Minutes. 1752, janvier - 1752, février, janvier 1752 - février 1752; MC/ET/XXXIX/412
  - Minutes. 1752, mars - 1752, mai, mars 1752 - mai 1752; MC/ET/XXXIX/413
  - Minutes. 1752, juin - 1752, août, juin 1752 - août 1752; MC/ET/XXXIX/414
  - Minutes. 1752, septembre - 1752, octobre, septembre 1752 - octobre 1752; MC/ET/XXXIX/415
    - SAUTRAY (Denis) § Apprentissage de grossier joaillier de .. chez Jean Baptiste SAUTRAY son père, 23 mars 1721; MC/ET/XXXIX/415
      contrat d'apprentissage; Sautray, Denis
  - Minutes. 1752, novembre - 1752, décembre, novembre 1752 - décembre 1752; MC/ET/XXXIX/416
  - Minutes. 1753, janvier - 1753, mars, janvier 1753 - mars 1753; MC/ET/XXXIX/417
  - Minutes. 1753, avril - 1753, mai, avril 1753 - mai 1753; MC/ET/XXXIX/418
  - Minutes. 1753, juin - 1753, juillet, juin 1753 - juillet 1753; MC/ET/XXXIX/419
  - Minutes. 1753, août - 1753, septembre, août 1753 - septembre 1753; MC/ET/XXXIX/420
  - Minutes. 1753, octobre - 1753, décembre, octobre 1753 - décembre 1753; MC/ET/XXXIX/421
  - Minutes. 1754, janvier - 1754, mars, janvier 1754 - mars 1754; MC/ET/XXXIX/422
  - Minutes. 1754, avril - 1754, mai, avril 1754 - mai 1754; MC/ET/XXXIX/423
  - Minutes. 1754, juin - 1754, juillet, juin 1754 - juillet 1754; MC/ET/XXXIX/424
  - Minutes. 1754, août - 1754, septembre, août 1754 - septembre 1754; MC/ET/XXXIX/425
  - Minutes. 1754, octobre - 1754, décembre, octobre 1754 - décembre 1754; MC/ET/XXXIX/426
  - Minutes. 1755, janvier - 1755, février, janvier 1755 - février 1755; MC/ET/XXXIX/427
  - Minutes. 1755, mars - 1755, avril, mars 1755 - avril 1755; MC/ET/XXXIX/428
  - Minutes. 1755, mai - 1755, juin, mai 1755 - juin 1755; MC/ET/XXXIX/429
  - Minutes. 1755, juillet - 1755, août, juillet 1755 - août 1755; MC/ET/XXXIX/430
  - Minutes. 1755, septembre - 1755, octobre, septembre 1755 - octobre 1755; MC/ET/XXXIX/431
  - Minutes. 1755, novembre - 1755, décembre, novembre 1755 - décembre 1755; MC/ET/XXXIX/432
  - Minutes. 1756, janvier - 1756, février, janvier 1756 - février 1756; MC/ET/XXXIX/433
  - Minutes. 1756, mars - 1756, avril, mars 1756 - avril 1756; MC/ET/XXXIX/434
  - Minutes. 1756, mai - 1756, juin, mai 1756 - juin 1756; MC/ET/XXXIX/435
  - Minutes. 1756, juillet, juillet 1756; MC/ET/XXXIX/436
  - Minutes. 1756, août - 1756, septembre, août 1756 - septembre 1756; MC/ET/XXXIX/437
  - Minutes. 1756, octobre - 1756, décembre, octobre 1756 - décembre 1756; MC/ET/XXXIX/438
  - Minutes. 1757, janvier - 1757, février, janvier 1757 - février 1757; MC/ET/XXXIX/439
    - CHARPENTERIE (marché) § Barthélemy DROUIN maître charp. Pl. Royale promet à Pierre HOUDAN marchand bonnetier bourgeois de Paris demeurant sur le Pont N.D. paroisse Saint-Gervais - de faire les travaux de. .. en une maison rue des Arcis moy. 112 Lts, 12 mars 1607; MC/ET/XXXIX/439; fol. 43
      Artisans XVIIe, par M. Jurgens, M.A. Fleury, R. Gourmelon et le personnel du Minutier central, 1954-1996 (fichier papier entièrement dématérialisé; voir contexte dans le Plan d’orientation général - Notaires de Paris, guides thématiques du Minutier).
      marché; charpentier
  - Minutes. 1757, mars - 1757, avril, mars 1757 - avril 1757; MC/ET/XXXIX/440
  - Minutes. 1757, mai - 1757, juin, mai 1757 - juin 1757; MC/ET/XXXIX/441
  - Minutes. 1757, juillet - 1757, août, juillet 1757 - août 1757; MC/ET/XXXIX/442
  - Minutes. 1757, septembre - 1757, octobre, septembre 1757 - octobre 1757; MC/ET/XXXIX/443
  - Minutes. 1757, novembre - 1757, décembre, novembre 1757 - décembre 1757; MC/ET/XXXIX/444
  - Minutes. 1758, janvier - 1758, février, janvier 1758 - février 1758; MC/ET/XXXIX/445
  - Minutes. 1758, mars - 1758, avril, mars 1758 - avril 1758; MC/ET/XXXIX/446
  - Minutes. 1758, mai - 1758, juin, mai 1758 - juin 1758; MC/ET/XXXIX/447
    - ACARYE (Nicolas) écuyer seigneur des Fontenay grand maître et général reformateur des Eaux et Forêts en Champagne § Constitution de rentes aux religieux de Sainte-Geneviève, 26 août 1615; MC/ET/XXXIX/447; fol. 193
      constitution de rente; Acarie, Nicolas
  - Minutes. 1758, juillet - 1758, août, juillet 1758 - août 1758; MC/ET/XXXIX/448
  - Minutes. 1758, septembre - 1758, octobre, septembre 1758 - octobre 1758; MC/ET/XXXIX/449
  - Minutes. 1758, novembre - 1758, décembre, novembre 1758 - décembre 1758; MC/ET/XXXIX/450
  - Minutes. 1759, janvier - 1759, février, janvier 1759 - février 1759; MC/ET/XXXIX/451
  - Minutes. 1759, mars - 1759, mai, mars 1759 - mai 1759; MC/ET/XXXIX/452
    - Inv. après décès de Guillemette DE LAUNAY, veuve en première noce Ja.Oudin à la requête de Pierre Mirebeau maître coutelier, rue aux Ours, paroisse Saint-Nicolas-des-Champ,son mari, tuteur de Marie et Claude M. ses enfants - de Marie OUDIN, fille de lad.Ja.O. et de lad.défunte et de son 1er mari., 3 avril 1620; MC/ET/XXXIX/452; fol. 84